臺灣嘉義地方法院刑事判決　　　　　　　100年度易字第208號
公　訴　人　臺灣嘉義地方法院檢察署檢察官
被　　　告　陳吉村
上列被告因違反毒品危害防制條例案件，經檢察官聲請簡易判決
處刑（100年度毒偵字第140號），本院認不宜適用簡易審判程序
（原本院100嘉簡字第348號），改依通常程序審理，並裁定進行
簡式審判程序而為判決如下：
    主  文
陳吉村施用第二級毒品，累犯，處有期徒刑捌月。扣案之安非他
命吸食器壹組沒收。
    事  實
一、陳吉村前因施用毒品案件經臺灣板橋地方法院以九十四年度
    訴字第三０八三號刑事判決判處有期徒刑一年二月、八月，
    並定應執行刑有期徒刑一年八月確定，並經減刑後，定應執
    行刑一年一月確定；又因犯竊盜案件，經本院以九十五年度
    易字第二一三號刑事判決判處有期徒刑八月確定，上述各案
    件接續執行，於民國九十七年三月四日縮刑期滿執行完畢。
    詎仍不知悔改，復基於施用第二級毒品之犯意，於九十九年
    十一月一日某時（起訴書誤為九十九年十一月二日晚上十時
    十八分為警採尿時起回溯九十六小時內之某時點），在嘉義
    縣中埔鄉○道路旁車內，利用為警扣得之吸食器，以燒烤方
    式施用第二級毒品甲基安非他命一次。嗣因警於九十九年十
    一月二日晚上九時四十五分許，陳吉村駕駛車牌號碼七五二
    三--WX號自小貨車行經嘉義縣中埔鄉○○村○○○道路時，
    為警攔檢盤查，並在上開自小貨車內扣得安非他命吸食器一
    組，並對陳吉村採集尿液送驗，結果呈甲基安非他命陽性反
    應，始悉上情。
二、案經嘉義縣警察局中埔分局報告臺灣嘉義地方法院檢察署檢
    察官偵查起訴。
    理  由
一、本件被告陳吉村所涉犯者為毒品危害防制條例第十條第二項
    法定刑為「三年以下有期徒刑」之施用第二級毒品罪，非死
    刑、無期徒刑、最輕本刑為三年以上有期徒刑之罪或高等法
    院管轄第一審案件。本院行準備程序中，被告就被訴事實為
    有罪之陳述，經告知簡式審判程序之旨，並聽取檢察官及被
    告之意見後，本院爰依刑事訴訟法第二百七十三條之一第一
    項裁定由受命法官獨任進行簡式審判程序。因此，本件簡式
    審判程序之證據調查依刑事訴訟法第二百七十三條之二規定
    不受同法第一百五十九條第一項、第一百六十一條之二、第
    一百六十一條之三、第一百六十三條之一及第一百六十四條
    至第一百七十條規定之限制，此合先敘明。
二、上開犯罪事實，業據被告陳吉村於本院審理時坦承不諱（見
    本院卷第三二、三五頁），而被告經警採尿送驗結果呈甲基
    安非他命陽性反應之事實，復有臺灣檢驗科技股份有限公司
    99 年12月21日出具之濫用藥物檢驗報告及尿液代號與真實
    姓名對照表各1紙附卷可稽（見警卷第八、九頁），足認被
    告自白與事實相符，堪以採信。是本件事證明確，被告犯行
    堪予認定，依法應予論科。
三、按甲基安非他命為毒品危害防制條例第二條第二項第二款所
    定之第二級毒品，故核被告所為，係犯毒品危害防制條例第
    十條第二項之施用第二級毒品罪，其施用第二級毒品而持有
    第二級毒品之低度行為為施用之高度行為所吸收，不另論罪
    。被告前曾因施用毒品案件，經本院裁定觀察、勒戒後，認
    無繼續施用毒品傾向，經臺灣嘉義地方法院檢察署檢察官以
    九十一年度毒偵字第五八二號為不起訴之處分。又因施用毒
    品案件經臺灣板橋地方法院以九十四年度訴字第三０八三號
    刑事判決判處有期徒刑一年二月、八月，並定應執行刑有期
    徒刑一年八月確定，有臺灣高等法院被告全國前案紀錄表一
    份在卷可查，故本件雖係被告於觀察勒戒執行完畢五年後再
    犯，惟其既於觀察勒戒執行完畢後五年內早已違犯施用毒品
    罪經本院科處刑罰確定，顯見施以觀察勒戒或強制戒治，無
    法收其果效，自無毒品危害防制條例第二十條第三項所定「
    五年後再犯」付觀察勒戒之除刑化規定適用之餘地，最高法
    院九十五年度第七次刑事庭會議參照）。嗣被告再因犯竊盜
    案件，經本院以九十五年度易字第二一三號刑事判決判處有
    期徒刑八月確定，而其前述所犯之施用毒品事件又經經減刑
    後，定應執行刑一年一月確定，上述各案件接續執行，於民
    國九十七年三月四日縮刑期滿執行完畢，有前述被告前案紀
    錄表在卷可參，被告於受有期徒刑執行完畢後，五年內故意
    再犯本件有期徒刑以上之罪，為累犯，依刑法第四十七條第
    一項規定，加重其刑。
四、爰審酌被告曾因施用毒品經裁定觀察、勒戒執行完畢，復因
    施用毒品案件，經法院判刑確定，仍未能徹底戒絕毒品，而
    再犯本案，顯見其自制力不足，無法擺脫毒品，未能體悟施
    用毒品對自己、家人造成之傷害及社會之負擔，惟念及施用
    毒品本質上係戕害自身健康之行為，尚未嚴重破壞社會秩序
    或侵害他人權益，且被告國小畢業、未婚、從事臨時工、收
    入不穩定及犯罪後坦承犯行、犯後態度尚可等一切情狀，量
    處如主文所示之刑，以資儆懲。扣案之吸食器一組，為被告
    所有供施用第二級毒品甲基安非他命所用之物，業經其於本
    院審理時陳述明確，爰依刑法第三十八條第一項第二款之規
    定，宣告沒收。
據上論斷，應依刑事訴訟法452條、第273條之1第1項、第299條
第1項前段，毒品危害防制條例第10條第2項，刑法第11條前段、
第47條第1項、第38條第1項第2款，判決如主文。
本案經檢察官吳咨泓到庭執行職務。
中    華    民    國   100    年    3     月    31    日
                    刑事第六庭  法  官  林坤志
以上正本證明與原本無異。
如不服本判決應於收受判決後10日內向本院提出上訴書狀，並應
敘述具體理由；其未敘述上訴理由者，應於上訴期間屆滿後20日
內向本院補提理由書（均須按他造當事人之人數附繕本）「切勿
逕送上級法院」。
中    華    民    國   100    年    3     月    31    日
                                書記官  邱法儒
附錄：
毒品危害防制條例第10條第2項
施用第二級毒品者，處3年以下有期徒刑。